臺灣高雄地方法院刑事判決　　　　　　　　　　　　九十一年度易字第一二一三號
　　公　訴　人　臺灣高雄地方法院檢察署檢察官
　　被　　　告　乙○○
右列被告因竊盜案件，經檢察官提起公訴（九十一年度偵字第五九七一號），本院判
決如左：
    主  文
乙○○竊盜，累犯，處有期徒刑伍月，如易科罰金，以佰元折算壹日。
    事  實
一、乙○○曾因竊盜案件，經本院於民國八十六年七月十六日，以八十六年度易字第
    四八二二號刑事判決判處有期徒刑三月，於同年九月二日判決確定，並於八十七
    年三月二十四日執行完畢。猶不知悔改，於九十一年三月十二日十五時三十分許
    ，在高雄市○○區○○街集中市場內，見甲○○○所有車牌號碼ＺＡＦ－八六三
    號輕型機車停放在該處，且機車鑰匙並未取下，竟萌意圖為自己不法所有之犯意
    ，乘無人注意之際，下手竊取之，得手後留供己騎用。嗣於同年月十三日（起訴
    書誤繕為十六日）十六時十分許，乙○○拆下該機車車牌置於機車置物箱內，而
    騎乘該機車行經旗津區○○路二號前時，為甲○○○發現而報警查獲。
二、案經甲○○○訴由高雄市政府警察局鹽埕分局報請臺灣高雄地方法院檢察署檢察
    官偵查起訴。
    理  由
一、訊據被告乙○○對其於上開時、地，因騎前述被害人甲○○○所失竊之機車，行
    經高雄市○○區○○路二號前時為警查獲之事實固坦承不諱，惟矢口否認有何竊
    盜犯行，辯稱：該機車係伊向被害人借來騎乘云云。
二、惟查：
  (一)右揭事實，業據被告於警訊時供承不諱（九十一年三月十三日警訊筆錄參照），
    核與被害人甲○○○於警訊時指述之情節相符。
  (二)按諸經驗法則，案發時之供述較少權衡利害得失，較之事後翻異之詞，自較可信
    ，故除非可證明其更異之詞與事實更為相符，或其初供係虛偽者外，自不得任意
    捨初供不採（最高法院七十三年臺上字第三九九八號判決意旨參照）。雖被告於
    偵訊及本院審理時雖改稱該機車係其向被害人甲○○○所借用，然被害人甲○○
    ○始終堅詞否認曾出借該輛機車予被告，並陳明根本不認識被告，衡情應無輕率
    即將機車借予被告使用之理。況被告取得該ＺＡＦ－八六三號機車後，隨即該機
    車車牌卸下等情，為被告所是認，苟被告僅係暫時性借用，無據為己有之意圖，
    何需將該機車之車牌卸下，其所為純為掩人耳目甚明，足證被告係在未經被害人
    甲○○○同意之情形下，即擅自將車駛離；而該車又係經被害人甲○○○發覺被
    告騎乘時報警查獲，亦足徵被告所辯僅係向被害人借用云云，殊違事實，要屬訟
    中虛捏杜撰之詞，並非可採。茲既無證據足認被告於警局之自白有何虛偽不實，
    反觀被告更易後所言，卻諸多與事實不符或有違情理之處，揆諸前開說明，自無
    捨其初供而不採而逕信其翻異所言之理。
  (三)此外，復有被害人甲○○○領回機車後出具之贓物認領保管收據一紙附卷可稽。
    綜上所述，本件事證已明，被告犯行洵堪認定，應依法論科。
三、核被告所為，係犯刑法第三百二十條第一項之竊盜罪。又被告曾因竊盜案件，經
    本院於八十六年七月十六日，以八十六年度易字第四八二二號刑事判決判處有期
    徒刑三月，於同年九月二日判決確定，並於八十七年三月二十四日執行完畢之事
    實，有臺灣高等法院被告全國前案紀錄表暨臺灣高雄地方法院檢察署刑案資料查
    註紀錄表各一份在卷可按，茲於執行完畢五年以內再犯有期徒刑以上之罪，為累
    犯，依刑法第四十七條規定加重其刑。審酌被告前曾因犯竊盜罪，經判處有期徒
    刑三月，已如前述，又正值壯年，不憑己力賺錢，竟以不法手段達到取得他人財
    物之目的，及犯罪之手段、所生之危害、竊得機車之價值及其犯罪後態度等一切
    情狀，量處如主文所示之刑，併諭知易科罰金之折算標準。
據上論結，應依刑事訴訟法第二百九十九條第一項前段，刑法第三百二十條第一項、
第四十七條、第四十一條第一項，罰金罰鍰提高標準條例第一條前段、第二條，判決
如主文。
中      華      民      國      九十一    年      六    月      十九    日
                                  臺灣高雄地方法院刑事第七庭
                                      法  官  何  秀  燕
右正本證明與原本無異。
如不服本判決，應於判決送達後十日內，向本院提出上訴狀。
                                      書記官  邱  靜  銘
中      華      民      國      九十一    年      六    月      十九    日
附錄本案判決論罪之法條
中華民國刑法第三百二十條第一項：
 (普通竊盜罪、竊佔罪)
意圖為自己或第三人不法之所有，而竊取他人之動產者，為竊盜罪，處五
年以下有期徒刑、拘役或五百元以下罰金。
